【裁判字號】    99,訴,420
【裁判日期】    990726
【裁判案由】    毒品危害防制條例
【裁判全文】
臺灣基隆地方法院刑事判決        99年度訴字第420號
公  訴  人  臺灣基隆地方法院檢察署檢察官
被      告  甲○○
上列被告因毒品危害防制條例案件，經檢察官提起公訴（99年度
毒偵字第750、859號），並經本院合議庭裁定由受命法官獨任進
行簡式審判程序，判決如下：
    主      文
甲○○施用第一級毒品，累犯，處有期徒刑捌月；又施用第一級
毒品，累犯，處有期徒刑柒月；又施用第二級毒品，累犯，處有
期徒刑肆月。應執行有期徒刑壹年貳月。
    事實及理由
一、本件犯罪事實應補充：「甲○○前因違反麻醉藥品管理條例
    、藥事法及竊盜等案件，經法院分別判處有期徒刑1年、1年
    3月、6年3月、8月及9月確定，接續執行，並於民國96年1月
    16日執行完畢。又因初犯施用毒品案件，經送觀察、勒戒後
    ，認有繼續施用毒品之傾向，復經裁定令入戒治處所施以強
    制戒治，於92年2月7日停止戒治所餘期間付保護管束，迄92
    年4月25日戒治期滿執行完畢，並由臺灣基隆地方法院檢察
    署檢察官以92年度戒毒偵字第29號為不起訴處分確定。另因
    再犯施用毒品案件，經送觀察、勒戒後，認有繼續施用毒品
    之傾向，再經裁定令入戒治處所施以強制戒治，於98年10月
    12日認無繼續強制戒治之必要釋放出所，並由臺灣基隆地方
    法院檢察署檢察官以98年度戒毒偵字第43號為不起訴處分確
    定。其於民國99年3月19日晚上7、8時許在基隆市○○區○
    ○街37巷30之3號住處，以注射針筒將第一、二級毒品海洛
    因及甲基安非他命混合摻水注射手臂血管之方式，施用毒品
    海洛因及甲基安非他命1次（起訴書誤載於99年3月20日凌晨
    1時35分許為警採尿前回溯24及96小時內，在不詳地點，分
    別施用海洛因及甲基安非他命各1次，此部分業據蒞庭檢察
    官當庭更正）。又基於施用第一級毒品海洛因之犯意，於99
    年4月22日凌晨6時30分許，在基隆市○○區○○街37巷30之
    3號之住處，施用毒品海洛因1次。並於99年4月22日晚上7、
    8時當天將第二級毒品甲基安非他命置放鋁箔紙上以火加熱
    燃燒產生煙霧而吸食之方式，施用毒品甲基安非他命1次（
    起訴書誤載於99年4月22日晚上10時21分許為警採尿前回溯
    96小時內，在不詳地點，施用甲基安非他命1次，此部分業
    據蒞庭檢察官當庭更正）。」、證據應補充：「被告於本院
    準備程序及審判程序之自白。」、應適用之法條應補充：「
    被告於99年3月19日晚上7、8時許於其住處，以一次施用行
    為同時施用第一、二級毒品海洛因、甲基安非他命，係以一
    行為同時觸犯二罪之想像競合犯，應從一重之施用第一級毒
    品罪論斷。」外，餘均引用如附件檢察官起訴書之記載。
二、據上論斷，應依刑事訴訟法第273條之1第1項、第284條之1
    、第299條第1項前段、第310條之2、第454條第2項，毒品危
    害防制條例第10條第1項、第2項、第23條第2項，刑法第11
    條前段、第55條、第47條第1項、第51條第5款，判決如主文
    。
本案經檢察官乙○○到庭執行職務。
中    華    民    國    99    年    7     月    26    日
                  刑事第五庭法  官    何怡穎
以上正本證明與原本無異。
對於本件判決如有不服，應於收受送達後10日內，向本院提出上
訴書狀，上訴於臺灣高等法院，並按他造當事人之人數附具繕本
。
中    華    民    國    99    年    7     月    26    日
                            書記官    翁其良
附錄本案論罪科刑法條：
毒品危害防制條例第10條
施用第一級毒品者，處 6 月以上 5 年以下有期徒刑。
施用第二級毒品者，處 3 年以下有期徒刑。
附件：
臺灣基隆地方法院檢察署檢察官起訴書
                                     99年度毒偵字第750號
                                     99年度毒偵字第859號
    被      告  甲○○  男  41歲（民國○○年○○月○日生）
                        住基隆市○○區○○街37巷30之3號
                        身分證統一編號：Ｚ000000000號
上被告因違反毒品危害防制條例案件，業經偵查終結，認應提起
公訴，茲將犯罪事實及證據並所犯法條分敘如下：
        犯罪事實
一、甲○○因施用毒品案件，經送觀察、勒戒後，認有繼續施用
    毒品之傾向，經臺灣基隆地方法院裁定令入戒治處所施以強
    制戒治，於民國92年4月25日戒治期滿執行完畢，由本署檢
    察官以92年度戒毒偵字第29號為不起訴處分確定。復因施用
    第一級毒品案件，經送觀察、勒戒後，認有繼續施用毒品之
    傾向，再經同法院裁定令入戒治處所施以強制戒治，於98年
    10月12日認無繼續強制戒治之必要釋放出所，由本署檢察官
    以98年度戒毒偵字第43號為不起訴處分確定。另因違反麻醉
    藥品管理條例、藥事法及竊盜等案件，經法院分別判處有期
    徒刑期1年、1年3月、6年3月、8月及9月確定，上開數罪接
    續執行，於96年1月16日執行完畢。
二、詎其猶不知悔改，分別為下列行為：
  (一)基於施用第一級毒品海洛因及第二級毒品甲基安非他命之犯
    意，於99年3月20日凌晨1時35分許為警採尿前回溯24及96小
    時內，在不詳地點，分別施用海洛因及甲基安非他命各1次
    。嗣因其為列管毒品人口，經警通知到場採尿，送驗結果呈
    嗎啡及甲基安非他命陽性反應，而查悉上情。
  (二)基於施用海洛因之犯意，於99年4月22日凌晨6時30分許，在
    基隆市○○區○○街37巷30之3號之住處，施用海洛因1次，
    另基於施用甲基安非他命之犯意，於同日晚上10時21分許為
    警採尿前回溯96小時內，在不詳地點，施用甲基安非他命1
    次。嗣於同日晚上8時30分許，在基隆市○○區○○路與崇
    禮街口，為警查獲，經採尿送驗，結果呈嗎啡及甲基安非他
    命陽性反應，而查悉上情。
三、案經基隆市警察局第三、二分局分別報告偵辦。
        證據並所犯法條
一、證據名稱及待證事實：
┌──┬──────────┬────────────┐
│編號│證據名稱            │待證事實                │
├──┼──────────┼────────────┤
│一  │被告甲○○之自白    │被告於99年4月22日凌晨6時│
│    │                    │30分許施用海洛因之事實  │
├──┼──────────┼────────────┤
│二  │基隆市警察局第三分局│被告於99年3月20日凌晨1時│
│    │列管毒品人口尿液檢體│35分許為警採尿前回溯24及│
│    │採集送驗紀錄表（採尿│96小時內，分別施用海洛因│
│    │時間：99年3月20日） │及甲基安非他命之事實    │
│    │、臺灣檢驗科技股份有│                        │
│    │限公司濫用藥物檢驗報│                        │
│    │告各1份             │                        │
├──┼──────────┼────────────┤
│三  │基隆市警察局第二分局│被告於99年4月22日凌晨6時│
│    │偵辦毒品案件尿液檢體│30分許，施用海因，及於同│
│    │對照表（採尿時間：99│日晚上10時21分許為警採尿│
│    │年4月22日）、臺灣尖 │前回溯96小時內，施用甲基│
│    │端先進生技醫藥股份有│安非他命之事實          │
│    │限公司濫用藥物檢驗報│                        │
│    │告各1份             │                        │
├──┼──────────┼────────────┤
│四  │刑案資料查註紀錄表、│被告為累犯及於強制戒治執│
│    │全國施用毒品案件紀錄│行完畢釋放後，5年內再施 │
│    │表、法務部全國檢察官│用毒品之事實            │
│    │線上查詢刑案人犯在監│                        │
│    │所最新資料報表各1份 │                        │
└──┴──────────┴────────────┘
二、核被告所為，係犯毒品危害防制條例第10條第1、2項之施用
    第一、二級毒品罪嫌。被告持有毒品之低度行為，為施用之
    高度行為所吸收，不另論罪。被告2次施用第一級毒品及2次
    施用第二級毒品共4罪，犯意各別，行為有異，請分論併罰
    。被告於徒刑執行完畢後，5年以內故意再犯本件有期徒刑
    以上之罪，為累犯，請依刑法第47條第1項之規定加重其刑
    。
三、依毒品危害防制條例第23條第2項、刑事訴訟法第251條第1
    項提起公訴。
    此  致
臺灣基隆地方法院
中    華    民    國    99    年     5    月    31    日
                              檢 察 官  陳佳宏
本件正本證明與原本無異
中    華    民    國    99    年    6     月    3     日
                              書 記 官  鍾向昱
附錄所犯法條︰
毒品危害防制條例第10條
施用第一級毒品者，處 6 月以上 5 年以下有期徒刑。
施用第二級毒品者，處 3 年以下有期徒刑。

司法院資訊處製作；財團法人民間司法改革基金會備份。
